【裁判字號】    99,簡聲抗,1
【裁判日期】    990906
【裁判案由】    停止執行
【裁判全文】
臺灣臺東地方法院民事裁定             99年度簡聲抗字第1號
抗  告  人  甲○○
相  對  人  乙○○
上列當事人間聲請停止執行事件，抗告人對於中華民國99年8月3
日本院臺東簡易庭99年度東簡聲字第14號裁定提起抗告，本院合
議庭裁定如下：
    主  文
抗告駁回。
抗告程序費用新臺幣壹仟元由抗告人負擔。
    理  由
一、抗告意旨略以：抗告人以臺灣臺東地方法院98年度東簡字第
    281號判決（下稱本案訴訟）為執行名義，聲請對相對人假
    執行（本院99年度司執字第6503號，下稱系爭執行案件），
    而強制執行以不停止為原則，且相對人雖已提起債務人異議
    之訴，惟所主張之事由，並非在前訴訟言詞辯論終結後所發
    生，又其未於原審中請求預供擔保免受假執行之宣告，是原
    審准予停止執行，與強制執行法第18條第1項、第14條第1項
    有違，為此聲請廢棄原裁定，並駁回原告停止執行之聲請。
二、經查：
（一）按有提起異議之訴時，法院因必要情形或依聲請定相當並
      確實之擔保，得為停止強制執行之裁定，強制執行法第18
      條第2項可資參照，其立法目的係為使債權人之債權迅速
      實現以保障人民權利，以不停止為原則，惟另兼衡債務人
      因強制執行程序而受不利益，法院得為停止強制執行之裁
      定，並酌定擔保。
（二）強制執行程序乃採「執行機關與審判機關分離原則」之法
      理，即執行法院就實體權利事項存否並無從為實體審理，
      係為求達執行程序迅速之實踐。相對人於原審請求預供擔
      保停止假執行，原審職權調閱系爭執行事件及相對人所提
      起本院臺東簡易庭99年度東簡字第134號債務人異議之訴
      卷宗，認形式上確已符合強制執行法第18條第2項之停止
      執行事由存在，自得審酌令供相當確實之擔保，而為停止
      強制執行之裁定。至於債務人異議之訴是否有理由，自應
      由受理債務人異議之民事法院予以認定，尚非執行法院所
      得置喙。故就相對人異議原因事實，是否在前訴訟言詞辯
      論終結後所發生，非抗告程序所得救濟，抗告人據此主張
      本件無停止執行之法定原因，應無足取。
（三）抗告人另主張相對人未於原審中請求預供擔保免受假執行
      之宣告等情，其「原審」如指為停止執行之本院臺東簡易
      庭99年度東簡聲字第14號裁定，經本院調閱卷宗核對，相
      對人聲明確有供擔保停止執行，與抗告人主張不合；「原
      審」如指本案訴訟，則抗告人於本案訴訟中是否請求預供
      擔保免為假執行，本非停止執行事件所得審酌，況本案訴
      訟判決，係就民事訴訟法第427條適用簡易訴訟程序所為
      被告敗訴之判決，乃依同法第389條第1項第3款規定，應
      依職權宣告假執行，不待相對人之請求，是抗告人此部分
      主張，亦於法有違，自不可採。
三、綜上所述，原審既依原告提起本案第三人異議之訴為由，准
    原告供擔保後停止相關執行事件之強制執行程序，且在多方
    審酌後，依實務上常見之標準，斟酌債權人因停止執行所應
    受之損害，與被告因停止執行不當可能遭受之損害間之關聯
    ，為適當之說明，而酌定供停止執行擔保金額，是抗告人指
    摘原裁定准許停止執行不當，並求予廢棄原裁定等情，為無
    理由，應予駁回。
四、依民事訴訟法第436條之1第3項、第495條之1第1項、第449
    條第1項、第95條、第78條之規定，裁定如主文。
中    華    民    國    99    年    9     月    6     日
                      民事庭    審判長法  官  陳兆翔
                                      法  官  陳谷鴻
                                      法  官  郭玉林
以上正本係照原本作成。
本裁定不得抗告。
中    華    民    國    99    年    9     月    6     日
                                      書記官  莊惠如

司法院資訊處製作；財團法人民間司法改革基金會備份。
